【裁判字號】    90,交聲,302
【裁判日期】    900710
【裁判案由】    違反道路交通管理處罰條例聲明異議
【裁判全文】
臺灣士林地方法院交通事件裁定                      九十年度交聲字第三○二號
    原處分機關  臺北巿交通事件裁決所
    異  議  人
    即受處分人  甲○○
右列受處分人因違反道路交通管理處罰條例案件，對於臺北市交通事件裁決所九十年
三月二時七日所為之處分 (原處分案號：北市裁三字第駕裁二二—Ｃ0000000
0號)，聲明異議，本院裁定如左：
    主  文
原處分撤銷。
甲○○汽車駕駛人停車時，在顯有妨礙他車通行處所停車，處新台幣玖佰元。
    理  由
一、按汽車駕駛人停車時，在顯有妨礙他車通行處所停車者，處新台幣六百元以上一
    千二百元以下罰鍰。道路交通管理處罰條例第五十六條第一項第五款定有明文。
    又顯有妨害他車通行之處所不得停車，道路交通安全規則第一百十二條第九款亦
    定有明文可參。
二、原處分意旨略以：受處分人即異議人甲○○，於民國八十九年九月八日下午三時
    五十五分許，駕駛車牌號碼Ｓ九—○五六六號自小客車，行經臺北縣土城市○○
    路一一四巷六號前，佔用車道停車，妨礙他車通行，經臺北縣警察局土城分局警
    員拍照並掣單舉發，移送原處分機關，爰依道路交通管理處罰條例第五十六條第
    一項第一款及違反道路交通管理事件統一裁罰標準及處理細則等規定，於九十年
    三月二十七日裁處受處分人罰鍰新台幣（下同）一千二百元。
三、受處分人聲明異議理由則以：(一)本件警員掣單舉發前，明知受處分人已到現場欲
    將前開自小客車移至適當處所，卻未依道路交通管理處罰條例第五十六條第二項
    規定，先行責令受處分人將車輛移至適當處所，即逕行處罰，顯違反規定。(二)又
    臺北縣土城市○○路一一四巷，路寬約八米，受處分人將車輛緊靠路旁臨時停車
    ，車旁並至少留有四米以上寬度供他車通行，顯無妨礙他車通行之虞。並舉證人
    林鳳嬌以資證明伊並無違規情事，爰請求撤銷原處分云云資為抗辯。
四、經查：觀之卷附取締違規照片顯示，受處分人甲○○確實將所有前開自小客車，
    停放於車道上，雖然緊靠右側，但卻係停放於車道內，適足以妨礙他車通行，受
    處分人確有在顯有妨礙他車通行處所停車之事實甚明。況當時警員於執行拖吊作
    業時，依規定先予照相採證並現場填寫舉發通知單，於填畢後令拖吊車司機隨車
    帶回並執行違規車輛拖吊，於拖吊過程中車主並未出現等情，有臺北縣警察局土
    城分局九十年六月十一日土警交字第一二○○○號函一份附卷可參。退而言之，
    縱使當時受處分人確實在場，然其違規事實明確，亦應掣單舉發，至其車輛是否
    予以拖吊，並收取移置費及保管費等，與本件之處罰無涉。此外，並有臺北縣警
    察局土城分局八十九年九月八日北縣警交字第Ｃ00000000號舉發違反道
    路交通管理事件通知單、臺北市交通事件裁決所九十年三月二十七日北市裁三字
    第駕裁二二－Ｃ00000000號違反道路交通管理事件裁決書各一份及舉發
    違規之採證照片二幀附卷可稽。是受處分人在顯有妨礙他車通行處所停車之事實
    彰彰明甚，其所辯無非圖卸之詞，不足採信。揆諸首揭規定，受處分人違反道路
    交通管理處罰條例第五十六條第一項第五款規定，洵堪認定。從而原處分機關據
    以援引同條例第五十六條第一項第一款規定，裁處罰鍰新台幣一千二百元，係屬
    不當，爰依道路交通案件處理辦法第二十條規定，將原處分撤銷，自為裁定如主
    文所示。
五、至受處分人聲請傳喚證人林鳳嬌以證明其無違規情事，經核本件事證已臻明確，
    足堪本院認定，本院認無調查之必要，附此敘明。
六、據上論斷，應依道路交通案件處理辦法第二十條，裁定如主文。
中      華      民      國    九十      年      七      月      十      日
                                  臺灣士林地方法院交通法庭
                                      法  官  李  昆  霖
右正本證明與原本無異。
如不服本裁定應於送達後五日內向本院提出抗告狀。
                                      書記官  李  佩  真
中      華      民      國    九十      年      七      月     十六     日


司法院資訊處製作；財團法人民間司法改革基金會備份。
